【裁判字號】    99,交聲,1706
【裁判日期】    990617
【裁判案由】    交管條例聲異
【裁判全文】
臺灣板橋地方法院交通事件裁定        99年度交聲字第1706號
原處分機關  交通部公路總局臺北區監理所
異  議  人
即受處分人  甲○○
上列異議人即受處分人因違反道路交通管理處罰條例案件，不服
原處分機關於民國99年5 月31日所為之裁決處分（裁決書案號：
北監自裁字第裁40-CG0000000號），聲明異議，本院裁定如下：
    主  文
異議駁回。
    理  由
一、原處分意旨略以：異議人即受處分人甲○○所有之車號四二
    一二－ＥＵ號自用小客車，於民國九十八年十一月二十日晚
    間九時許，在臺北縣蘆洲市○○路與永樂街口（往五股），
    因「駕車行經有燈光號誌管制之交岔路口闖紅燈」之違規，
    經臺北縣政府警察局員警拍照採證後逕行舉發，乃依道路交
    通管理處罰條例第五十三條第一項及第六十三條第一項規定
    ，裁處罰鍰新臺幣（下同）四千元，並記違規點數三點。異
    議人則以：伊於九十九年四月二十六日至蘆洲監理站報廢汽
    車繳交車牌時，才知道有一張九十八年十一月二十日違規罰
    單，可是伊從未收到舉發通知單及採證照片，也未收到郵局
    的掛號通知單，所以伊完全不知有此違規通知單，而監理站
    承辦人員要伊先繳交罰鍰四千元，否則不能辦理汽車報廢手
    續，當時監理所服務人員有說可以申訴，而且申訴後可以退
    還多繳之逾期罰鍰一千三百元，伊為了要報廢車子，只好先
    繳罰鍰四千元；伊提出申訴後，收到樹林監理站的信函說本
    件已於四月二十六日繳結，但伊亦收到臺北縣政府警察局來
    函，亦叫伊收到此信函後十五日內繳交二千七百元罰鍰，以
    免逾期加倍處罰，則上開警局來函是否有失誤之處，敬請查
    明等語，表明不服而提出異議。
二、按汽車駕駛人行經有燈光號誌管制之交岔路口闖紅燈者，處
    一千八百元以上五千四百元以下罰鍰；又汽車駕駛人有上開
    第五十三條之情形者，除依原條款處罰鍰外，並分別記違規
    點數三點。道路交通管理處罰條例第五十三條第一項、第六
    十三條第一項第三款分別定有明文。次按逕行舉發者，應按
    已查明之資料填註車牌號碼、車輛種類、車主姓名及地址，
    並於通知單上方空白處加註逕行舉發之文字後，由舉發機關
    依行政程式法之規定送達被通知人，違反道路交通管理事件
    統一裁罰基準及處理細則第五條、第十一條第一項第四款亦
    定有明文。而行政程式法第七十四條第一項、第二項規定：
    送達，不能依前二條規定為之者，得將文書寄存送達地之地
    方自治或警察機關，並作送達通知書兩份，一份黏貼於應受
    送達人住居所、事務所、營業所或其就業處所門首，另一份
    交由鄰居轉交或置於該送達處所信箱或其他適當位置，以為
    送達；前項情形，由郵政機關為送達者，得將文書寄存於送
    達地之郵政機關。
三、查本件異議人對其所有之車號四二一二－ＥＵ號自用小客車
    ，於上開時間，經人駕駛行經臺北縣蘆洲市○○路與永樂街
    口，因「駕車行經有燈光號誌管制之交岔路口闖紅燈」之違
    規，為警拍照並予逕行舉發之事實，並不爭執，復有臺北縣
    政府交通局舉發違反道路交通管理事件通知單及採證照片在
    卷可稽，堪信屬實。異議人固辯稱伊並未收到舉發通知單及
    採證照片，也未收到郵局的掛號通知單，所以伊完全不知有
    此違規通知單，當時監理所服務人員有說申訴後可以退還多
    繳之逾期罰鍰一千三百元，伊為了要報廢車子，只好先繳罰
    鍰四千元等語，惟本件舉發機關臺北縣政府警察局已於九十
    八年十二月十日以掛號郵件寄送方式，將上開舉發通知單郵
    寄送達至異議人之住所地址臺北縣蘆洲市○○街一０八巷十
    九號四樓，而郵政機關送達於上址時因未獲會晤應受送達即
    異議人本人，亦無受領文書之同居人、受僱人或應送達處所
    接收郵件人員，而於九十八年十二月十四日將該舉發通知單
    寄存在異議人上開住所地址轄區之蘆洲中原郵局，並作成送
    達通知書二份，一份黏貼於應受送達人門首，另一份置於該
    受送達處所信箱或適當位置以為送達等情，業經臺北縣政府
    警察局查明屬實，有該警察局九十九年五月十八日北縣警交
    字第０九九００七五二六五號函及臺北縣政府警察局送達證
    書影本附卷可稽；且上開送達地址，確為異議人之住所地址
    ，亦經異議人於聲明異議狀載明在卷，並有異議人之戶籍資
    料在卷足憑，是依行政程式法第七十四條第一項、第二項規
    定，本件舉發通知書已於寄存送達之日即九十八年十二月十
    四日對異議人發生合法送達之效力，異議人應自舉發日（九
    十八年十二月十日）起三十日內繳納罰鍰或到案聽候裁決（
    參違反道路交通管理事件統一裁罰基準及處理細則第十五條
    規定），但異議人未於到案期限內繳納罰鍰，故原處分機關
    依九十九年三月五日修正之違反道路交通管理事件統一裁罰
    基準表規定，以異議人逾越應到案期限六十日以上，逕行裁
    處異議人罰鍰四千元，於法並無不合。是異議人所辯以為申
    訴後可以退還多繳之逾期罰鍰一千三百元一節，容有誤會，
    並非足採。至異議人另辯稱伊提出申訴後，收到監理站的信
    函說本件已於四月二十六日繳結，但伊亦收到臺北縣政府警
    察局來函叫伊收到此信函後十五日內繳交二千七百元罰鍰，
    以免逾期加倍處罰，則上開警局來函是否有失誤之處等節，
    係因臺北縣政府警察局不知異議人已於九十九年四月二十六
    日繳清罰鍰四千元，而以上開函文善意提醒異議人應儘速至
    應到案處所辦理繳交罰鍰事宜，以免逾期加重處罰，異議人
    既知悉其已繳交罰鍰四千元，自無庸再就本件違規繳交罰鍰
    ，異議人此部分辯解或上開函文內容，均難作為本件交通違
    規免罰或減輕處罰之事由。
四、綜上所述，異議人所有之上開自用小客車，確於上揭時地有
    闖紅燈之違規行為，洵堪認定。從而，原處分機關援引上揭
    道路交通管理處罰條例第五十三條第一項、第六十三條第一
    項第三款及違反道路交通管理事件統一裁罰基準表規定，裁
    處異議人罰鍰四千元，並記違規點數三點，自無違誤，量罰
    亦屬妥適，應予維持，本件異議為無理由，應予駁回。
五、據上論斷，應依道路交通案件處理辦法第十九條，裁定如主
    文。
中    華    民    國    99    年    6     月    17    日
                  交通法庭  法  官  楊 志 雄
以上正本證明與原本無異
如不服本裁定應於送達後五日內向本院提出抗告狀
                            書記官  陳 春 銘
中    華    民    國    99    年    6     月    17    日

司法院資訊處製作；財團法人民間司法改革基金會備份。
